

MARLENE PENDER

@ 1

marlenepender97@gmail.com



2916449387



Rosales 1279, Bahía Blanca



OBJETIVO

Conseguir un puesto de trabajo que me permita aplicar mis experiencias y conocimientos en mi sector y en las distintas áreas de la empresa, para así desarrollarme profesionalmente para el buen desempeño de las funciones asignadas.



INFORMACIÓN PERSONAL

Fecha de nacimiento: 28/10/1997



HABILIDADES

Excel: intermedio Word: intermedio

Powerpoint: intermedio



REFERENCIAS

Sebastián Zanzi - "Grupo Scout San Pantaleon" Jefe de Grupo 2914681488

Virginia Barreto - "Panadería Kairos" Encargada administrativa 2914707746



EXPERIENCIA PROFESIONAL

7/2/2022 - 23/3/2022

Panadería Kairos

Auxiliar administrativo Gestionar pagos y cobros de franquicias y proveedores, manejo del gestión, registrar y archivar los

comprobantes respaldatorios

Manejo de caja chica, llevar estados de cuenta de las franquicias y proveedores, registro del iva y informes z, control y registro de la orden de compra, manejo de la pagina de la AFIP

30/06/2021 - 30/12/2021

Grupo Scout San Pantaleon

Tesorera

Voluntariado dónde estaba encargada del cobro de las cuotas, de su respectiva registración y del control del estado de las mismas.
Control y registración de comprobantes respaldatorios.

Si

EDUCACIÓN

2021 Edutin Academy Curso de RRHH

2020-2022 Isft N°191

Técnico Superior en Administración Contable (actualmente cursando 3er

año)

Centro de formación profesional N°402
Auxiliar administrativo
Secundaria La Asuncion

Bachiller en Artes



2018

2010-2015

INFORMACIÓN ADICIONAL

Movilidad propia: Moto, carnet clase A 1.2 Disponibilidad: full time, horario de clases de 20 a 00hs Lu. a Vier.